臺灣高等法院高雄分院刑事判決　　　　　　　　　　九十一年度上易字第七一七號
　　　上　訴　人
　　　即　被　告　乙○○
右上訴人因傷害等案件，不服臺灣高雄地方法院九十一年度易字第四六三號中華民國
九十一年四月九日第一審判決（起訴案號：臺灣高雄地方法院檢察署九十年度偵字第
一五七九０號），提起上訴，本院判決如左：
      主      文
上訴駁回。
      事      實
一、緣乙○○之母唐黃寶珠曾住宿於甲○○經營之「慈慧養護中心」，並於民國九十
    年六月三十日離開該中心。乙○○因認為甲○○曾分別打電話予其父唐添枝或當
    面向其妻周玉梅及妹妹等人表示唐黃寶珠在家中未受到妥善照顧等語，而認甲○
    ○有毀謗其名譽之行為（乙○○告訴甲○○妨害名譽部分經檢察官為不起訴處分
    ），乃於九十年七月二日九時四十五分許至高雄市○○區○○路一二三號「慈慧
    養護中心」找甲○○理論，惟甲○○否認曾向唐添枝表示乙○○推母親撞牆一事
    ，並繼續往前走欲至友人張進華所駕之車輛，乙○○見狀，竟基於普通傷害之故
    意，拉扯甲○○右手，並順勢大力推甲○○向前，致甲○○摔倒在地，隨即又拖
    甲○○向前，幸好甲○○之友人張進華目睹，向前阻擋乙○○，乙○○心猶不滿
    ，另基於恐嚇之故意，向甲○○恐嚇稱：養護中心開在這裡最好小心一點，這是
    小小的警告等語，致甲○○心生畏懼而生危害於安全。其間甲○○曾欲起身，惟
    因右腳腫痛呼叫，經該中心看護人員發現報警，嗣經警到場處理，雙方即至派出
    所，而甲○○旋即由友人張進華送往醫院醫治，經檢驗後發現受有右肩挫傷、右
    脛骨骨折、右下肢腫痛、右膝擦傷等傷害。
二、案經被害人甲○○訴由高雄市政府警察局鼓山分局報請臺灣高雄地方法院檢察署
    檢察官偵查起訴。
      理      由
一、訊據上訴人即被告乙○○坦承於右揭時地曾與告訴人甲○○發生口角、拉扯，並
    推告訴人肩膀情事，惟矢口否認有何傷害、恐嚇犯行，辯稱：我推告訴人肩膀，
    與告訴人靠太近，不知告訴人如何跌倒，告訴人根本沒稱骨頭斷裂，且我只在派
    出所講小心一點、小小一個警告，並未在養護中心說，這只是氣話，我沒有恐嚇
    、傷害之意等語。
二、經查：
（一）右揭事實，業據告訴人甲○○分別於警訊、偵查及原審審理中指訴甚詳，核與
      證人張進華於警訊陳稱：「我跟甲○○回到『慈慧養護中心』，到達時大約七
      月二日九時四十五分左右，朱某入安養中心後來步出安養中心大門，遇到一位
      男子（指乙○○），二位交談了一、二分鐘，（當時我坐在小客車內，所以交
      談內容我不知道），該男子就出手將甲○○摔倒在地，我就立即下車攔阻該男
      子，該男子再次出手將甲○○強行拖著，我就將該男子攔阻下來，該男子並口
      出威脅語言（當著甲○○的面前）說：養護中心開在這裡最好小心一點，這是
      小小的警告。」、「我有看見右手腳（指告訴人）均有擦傷。」等語（見警訊
      卷第十頁正、反面），其於原審審理中證稱：「朱小姐下車，並進去安養院，
      出來後跟一位先生交談即被告，不一會兒，我發現時朱小姐坐倒在地上被拖著
      ，我就趕快出來，被告作勢要往前理論，．．他說安養院開在這裡要小心一點
      ，．．我感覺她右側有站不起來之情形。」等語相合（見原審卷第五十一頁）
      ，此外，復有告訴人提出之診斷證明書一紙在卷可憑。足見被告當時確有傷害
      、拉扯告訴人致其跌倒受傷及出言恐嚇之行為。
（二）雖被告辯稱診斷證明書為虛偽，告訴人沒有骨折等語。惟經原審函詢行政院國
      軍退除役官兵輔導委員會高雄榮民總醫院有關告訴人是否曾因傷前往就診等情
      ，經該院以九十一年三月七日高總行字第九０一０００一七六０號函檢附告訴
      人病歷資料陳稱：「甲○○於九十年七月二日曾因傷至本院診治，其當時傷勢
      為右脛骨骨折、右膝擦傷、右肩挫傷，其傷勢有可能因用力推拉、跌倒而造成
      」等語，有該函及所附甲○○之病歷表在原審卷第四十四頁、第四十五頁可考
      。足見被告辯稱告訴人沒有骨折等語，與前開病歷記載不合，自不足採。
（三）被告確有向告訴人陳稱「小心一點、這是小小的警告」等語，已經其自承在卷
      ，雖其辯稱係在派出所講的，非在養護中心前講的云云，惟被告如何於養護中
      心前拉扯、出言恐嚇告訴人，已經證人張進華證述如前，縱證人張進華於原審
      審理時對於辯護人詰問「被告拉告訴人何部位」、「被告是在告訴人前面或後
      面」等語，答稱「時間久了，記不清楚。」，並稱「沒有特別注意交談及觀察
      ，我沒有一直盯著他們（指告訴人與被告）的交談。」等語，惟案發當時距離
      證人於原審作證時（九十一年三月十二日）已有七個月餘，而依被告及告訴人
      所述當時之拉扯情形係一連串動作之瞬間行為，非慢動作之靜止狀態，衡之常
      情，自難要求一般人對於每個瞬間的動作均記憶清晰。縱如證人所述未一直盯
      著告訴人與被告交談，但倘有一突發狀況（即被告拉扯、推倒告訴人在地之狀
      況）足以轉移其原先之注意力，則該狀況發生後之各種重要侵害行為自能喚起
      證人之重視與注意。況本件證人張進華自警訊至原審審理時均明確表示被告確
      有於養護中心前出言恐嚇告訴人，是證人張進華所述，自堪採信。再告訴人因
      被告出言恐嚇，致心生畏懼，而於養護中心裝設監控等情，亦經其陳述在卷，
      是被告出言恐嚇之行為確使告訴人心生畏懼，被告辯稱係氣話、未在養護中心
      前恐嚇等語，自不足採信。
（四）綜上所述，足見被告所辯，顯係卸責之詞，不足採信。本件事證明確，被告傷
      害、恐嚇犯行，均堪認定。
三、核被告所為，係犯刑法第二百七十七條之第一項傷害罪及同法第三百零五條之恐
    嚇危害安全罪。被告所犯上開傷害罪及恐嚇危害安全罪二罪間，行為不同，所犯
    罪名互異，犯意各別，應予分論併罰。
四、原審以被告罪證明確，因予適用刑法第二百七十七條第一項、第三百零五條、第
    四十一條第一項前段、第五十一條第十款，罰金罰鍰提高標準條例第一條前段、
    第二條之規定，並審酌被告為細故，竟動手推拉並恐嚇告訴人，致其受傷倒地，
    並受有右脛骨骨折等傷害，犯後不知反省，猶矢口否認犯行，飾詞狡辯等犯罪之
    動機、手段、告訴人所受傷害程度及其犯後均未與告訴人達成和解，賠償損害，
    態度不佳等一切情況，分別量處傷害罪部分有期徒刑三月，恐嚇罪部分拘役五十
    日，並諭知有期徒刑如易科罰金，及拘役如易科罰金之折算標準。至於公訴人於
    起訴書以被告不知悔意，且曾於八十八年間犯傷害罪而具體求刑有期徒刑六月，
    惟被告前所犯之傷害罪既經撤回告訴而經檢察官為不起訴處分，則係未經實體之
    審理，自難以其曾被訴傷害罪嫌，即遽認其有傷害他人之事實，公訴人此部分所
    述尚有誤認，併此敘明。原審認事用法核無違誤，所處之刑亦屬適當，被告上訴
    意旨，以量刑過重為由，指摘原判決不當，為無理由，應予駁回。
據上論斷，應依刑事訴訟法第三百六十八條，判決如主文。
本案經檢察官王登榮到庭執行職務。
中    華    民    國      九十一      年      六      月     十二   日
                              臺灣高等法院高雄分院刑事第一庭
                                  審判長法官  王光照
                                        法官  黃仁松
                法官  黃壽燕
右正本證明與原本無異。
不得上訴。
                                  法院書記官  黃富美
中    華    民    國      九十一      年      六      月    十二    日
附錄本判決論罪科刑法條：
刑法第二百七十七條條第一項
  傷害人之身體或健康者，處三年以下有期徒刑、拘役或一千元以下罰金。
刑法第三百零五條
  以加害生命、身體、自由、名譽、財產之事，恐嚇他人致生危害於安全者，處二年
  以下有期徒刑、拘役或三百元以下罰金。
